【裁判字號】    96,上訴,1264
【裁判日期】    970131
【裁判案由】    重傷害
【裁判全文】
臺灣高等法院臺中分院刑事判決        96年度上訴字第1264號
上  訴  人  臺灣彰化地方法院檢察署檢察官
上  訴  人
即  被  告  戊○○
上  訴  人
即  被  告  癸○○
                    現寄押於臺灣台中監獄
上  訴  人
即  被  告  寅○○
被      告  己○○
被      告  丑○○
上五人共同
指定辯護人  本院公設辯護人 甲○○
上  訴  人
即  被  告  庚○○
被      告  乙○○
上二人共同  楊佳勳律師
選任辯護人  張崇哲律師
上列上訴人因重傷害案件，不服臺灣彰化地方法院94年度訴字第
1955號中華民國96年3月20日第一審判決（起訴案號：臺灣彰化
地方法院檢察署93年度調偵字第472號、94年度偵字第7283號）
，提起上訴，本院判決如下：
      主  文
原判決撤銷。
癸○○共同連續傷害人之身體，處有期徒刑貳年。減為有期徒刑
壹年。
乙○○、己○○共同連續傷害人之身體，各處有期徒刑壹年陸月
。均減為有期徒刑玖月。
丑○○共同連續傷害人之身體，處有期徒刑壹年貳月。減為有期
徒刑柒月。
戊○○、庚○○、寅○○共同連續傷害人之身體，各處有期徒刑
壹年。咸減為有期徒刑陸月，如易科罰金，均以銀元佰元即新
台幣玖佰元折算壹日。
      事  實
一、丑○○於民國 (下同 )九十三年七月二十三日晚間十一時許
    ，在彰化縣北斗鎮○○里○○路六二八號「大新釣蝦場」內
    ，因敬酒問題遭王景昌、壬○○（即鄭守智）二人毆打成傷
    （此部分已據丑○○撤回告訴，並經檢察官另為不起訴之處
    分），丑○○並因而心生不滿，返家後適見其友人戊○○、
    乙○○、庚○○（係向丑○○租屋之人）、寅○○、己○○
    （係向丑○○租屋之人）等人在其彰化縣溪州鄉成功村頂寮
    巷十三號家中喝酒，丑○○即告知其在「大新釣蝦場」內遭
    人毆打之事，戊○○（公訴人誤認為庚○○、己○○）乃提
    議前往理論尋仇為丑○○出一口氣，獲全部在場之乙○○、
    庚○○、寅○○及己○○等人贊同，渠等並達成攜帶刀械前
    往之共識後，再由丑○○另以電話告知癸○○上開遭毆打之
    情事，邀其一同前往「大新釣蝦場」會合處理。乙○○亦聯
    絡另一名真實姓名、年籍及住居所均不詳綽號「阿倫」之成
    年男子，並由綽號「阿倫」之成年男子騎機車搭載乙○○返
    家拿一把約一公尺長前緣已切割過之鋼板（以下稱鋼板刀，
    阿倫自己則持一把不詳刀械 (非列管刀械)前往。己○○則
    持其所有不詳刀械一把（非屬列管之刀械），癸○○持其所
    有之西瓜刀（非屬列管刀械）一把前往會合。其中戊○○及
    寅○○二人則一同騎乘機車先行前往，迨丑○○、乙○○、
    庚○○、己○○、癸○○及綽號「阿倫」之成年男子等人於
    九十三年七月二十四日凌晨一時許到達釣蝦場外會合後，即
    先由戊○○進入釣蝦場內，質問在場之舊識王景昌為何發生
    毆打丑○○之情事，而一旁之子○○見狀心生不悅隨即起身
    徒手毆打戊○○頭部成傷（此部分已據戊○○撤回告訴，並
    經檢察官另為不起訴之處分），此時正在大新釣蝦場大門外
    等候接應之丑○○見狀即告知一旁之庚○○、乙○○、己○○、癸○○、寅○○及綽號「阿倫」之成年男子等人戊○○
    已遭毆打之情形，丑○○、戊○○、乙○○、癸○○、庚○○、寅○○、己○○及綽號「阿倫」之成年男子等人均明知
    如持渠等事先所攜帶之刀械朝人揮砍將使人受傷害，詎丑○○、戊○○、乙○○、癸○○、庚○○、寅○○、己○○及
    綽號「阿倫」之成年男子等人竟乃共同基於普通傷害之概括
    犯意聯絡，分別由乙○○、癸○○、己○○及綽號阿倫等人
    手持攜帶之刀械衝入釣蝦場內接應戊○○。此時王景昌、子
    ○○、辛○○、壬○○及丁○○（現改名為洪英寶）等人突
    見多人持刀械衝入情事危急，即分持所坐之塑膠椅、木椅等
    物起身抵擋隨即四散逃逸。而乙○○、癸○○分持鋼板刀、
    西瓜刀先後追砍子○○，致使子○○受有左撓尺骨開放性骨
    折、左上肢、左上臂伸展肌腱多條斷裂及背部多處撕裂傷等
    傷害（左上肢、左上臂及左撓尺骨部分係乙○○所為、背部
    之傷則係癸○○所為）；另己○○ (原審誤為庚○○）與癸○○二人分持不詳刀械及西瓜刀先後追砍辛○○，致使辛○○受有右大姆指撕裂傷（此為己○○所為）及左胸背切割傷
    合併左側氣血胸、左下肺葉撕裂傷（以上傷害均係癸○○所
    為）等傷害；己○○ (公訴人及原審誤為庚○○)又持刀追
    砍丁○○，並趁丁○○倒地之際，持不詳刀械砍二刀，致丁○○受有左上臂裂創傷五乘一乘一公分、右手肘擦創傷五乘
    五公分、左手背裂傷四乘一乘一公分等傷害；己○○ ( 公
    訴人及原審誤為庚○○)復持西瓜刀追砍壬○○，雖經壬○○持塑膠椅子抵擋，仍遭己○○砍傷頭部，致壬○○受有後
    枕頭皮裂傷五公分之傷害。
二、案經子○○、壬○○、辛○○、丁○○分別訴由彰化縣警察
    局北斗分局報請臺灣彰化地方法院檢察署檢察官偵查起訴。
      理  由
壹：證據能力部分：
    本件有關扣案之案發現場監視光碟一片（含警卷光碟翻拍
    照片）；卷附告訴人辛○○、子○○、丁○○、壬○○等
    人之驗傷診斷書、診斷證明書；財團法人彰化基督教醫院
    九十五年七月二十四日九十五彰基病歷字第０九五０七００
    四二號函一紙（係指辛○○部分）；伍倫綜合醫院九十五
    年七月二十四日員倫字第九五０四００號函一紙（係指壬○○部分）；仁和醫院九十五年十一月二十二日仁字第四三
    三號函一紙（係指丁○○部分）；財團法人彰化基督教醫
    院九十五年七月二十九日九十五彰基病歷字第０九五０七０
    ０五四號函一紙（係指子○○部分）等，公訴人、被告丑○○、戊○○、乙○○、癸○○、庚○○、寅○○、己○○等
    人及被告等人之選任辯護人、指定辯護人等於原審法院受命
    法官行準備程序時對於此部分之證據能力均未爭執，且公訴
    人、被告丑○○、戊○○、乙○○、癸○○、庚○○、寅○○、己○○等人及被告等人之選任辯護人、指定辯護人等於
    原審法院及本院審理時均當庭表示對於上開案發現場監視光
    碟、告訴人等之驗傷診斷書、診斷證明書及各該醫院函文等
    之證據能力均沒有意見（見原審法院九十六年三月六日審理
    筆錄及本院九十七年一月十七日審理筆錄），是上開扣案之
    案發現場監視光碟（含警卷光碟翻拍照片）、告訴人辛○○
    、子○○、丁○○、壬○○四人之驗傷診斷書、診斷證明書
    及各該醫院函文等均有證據能力，合先敘明。
貳：事實部分：
一、訊據被告丑○○、戊○○、乙○○、癸○○、庚○○、寅○○、己○○等人坦承確有於案發當時在場，惟均矢口否認有
    何傷害、重傷害或殺人之犯意，被告丑○○辯稱：伊並未帶
    刀，也沒有出手打人云云；被告戊○○辯稱：伊並未帶刀，
    也沒有看到有人攜帶刀械，到達現場發現裡面是認識的同學
    辛○○，就進去跟他們打招呼，坐下就被子○○打，等伊回
    神出去外停車場，就發現辛○○流血云云；被告乙○○辯稱
    ：伊有拿鋼板，進去有人要打伊，伊才持刀防衛云云；被告
    癸○○辯稱：朋友被打要去看一下，拿刀是要自衛，進去時
    子○○拿椅子摔伊，伊持刀防衛，辛○○跟庚○○在停車場
    外面，辛○○拿木棍在追打庚○○，伊就過去幫忙，就傷到
    辛○○，伊只是要制止他繼續追打庚○○云云；被告庚○○
    辯稱：伊有在場，沒有帶刀，是子○○他們動手打伊，伊才
    徒手還手云云；被告寅○○辯稱：伊雖有在場，但沒有動手
    打人，也沒有帶刀，亦不知他人有帶刀械，光碟內也看不到
    伊有傷人及帶刀云云；被告己○○辯稱：是子○○他們先動
    手打丑○○，然後丑○○回來時說他被打，第二次的時候戊○○被打，然後伊等才衝進去，就看到一個人要出手打伊，
    伊才出手反抗，然後就全部打起來了，當時場面很混亂，伊
    沒有砍丁○○云云。惟查：
  (一)經本院當庭勘驗扣案之案發現場監視光碟結果為：播放過
    程中持有刀械者計有：被告癸○○、乙○○、己○○及另一
    名穿著藍色短袖Ｔ恤者。被害人辛○○第一刀係被告己○○砍傷，第二刀係被告被告癸○○砍傷（被砍第二刀時被害
    人辛○○手上持有棍類物品，有揮動，與庚○○有拉扯）。
    被害人子○○第一刀係被告乙○○砍傷，第二刀係被告癸○○砍傷（被砍時被害人子○○雙手未持有物品或刀械）。
    被害人壬○○、丁○○均係被告己○○砍傷。寅○○與
    戊○○有跑向砍的方向去，第三部攝影機，2分21秒除被告
    丑○○之外，其餘被告均有出現畫面，總共有五部攝影機畫
    面無法連續。被告、檢察官、辯護人對本院上開勘驗結果均
    無爭議 (見本院審理筆錄)。
  (二)證人即被害人子○○於原審法院審理時結證稱：「（審判長
    問：你身上受傷的部分第一刀是誰砍的？）乙○○砍我的手
    。」；「（審判長問：第二刀是誰？）當時我趴下去時，後
    面有人砍我，我後來看錄影帶知道是癸○○砍我的背。」；
    「（審判長問；除了乙○○、癸○○外，還有誰拿刀砍你？
    ）我沒看到的我不知道。」等語。
  (三)證人即被害人辛○○於原審法院審理時證稱：「（審判長問
    ：當天事發經過請詳述？）之前的衝突我不知道，我是後來
    才到的，我到了二、三分鐘就看到戊○○進來，戊○○進來
    之後問說丑○○剛剛有無被打，戊○○、子○○都站起來，
    戊○○要打子○○，子○○擋住其餘的人就衝進來，庚○○
    進來就拿刀子要砍，我拿椅子起來擋，大姆指就被砍到，我
    要往外跑，我跑出去又有人砍我，事後我看錄影帶，知道追
    砍我的人是癸○○。」等語。雖其同時證述：己○○、庚○○的人跟名字我記不清楚，我當場確認砍我的手指頭是庚○○，背部是癸○○，己○○那天沒砍我，我之前會說是己○○砍我是因為我把己○○跟庚○○弄混了等語，然與本院上
    開勘驗結果不同，顯係證人未細看監視光碟所致，應以本院
    上開勘結果較正確。
  (四)證人即被害人壬○○於原審法院審理時雖證稱：我只有看到
    寅○○砍我，沒有其他人砍我等語，然於本院再次勘監視光
    碟後表示砍伊的人應該是己○○。
  (五)證人即被害人丁○○（現改名為洪英寶）於原審法院審理時
    證稱：「（審判長問：詳述事發經過？）我當時是去那裡吃
    蝦子，我在說電話，後來就有人拿刀進來，我看了就要跑，
    但是有壹個人拿短刀追我，我不小心跌倒，手舉高，那個人
    就朝我的手砍我二刀。」；「（審判長問：你被砍的二刀是
    抵抗時被砍還是他故意要砍你？）他砍我時我反應動作抵抗
    ，手才會被砍二刀。」；「（審判長問：在場被告誰砍你？
    ）我看光碟時被告中有人說那個人是己○○，我知道砍我的
    人穿白上衣，黑色長褲，因為我不認識被告他們，我自己認
    不出來是誰。」等語。
  (六)被告癸○○於本院審理時坦承持西瓜刀砍子○○、辛○○。
    綜合上開諸情，再參酌警卷所附定格之案發現場翻拍照片二
    十一幀，勘認被害人子○○所受之傷係被告乙○○、癸○○
    二人所為；被害人辛○○所受之傷係被告己○○、癸○○二
    人所為；被害人丁○○、壬○○所受之傷則係被告己○○所
    為。
二、按共同實施犯罪行為之人，在合同意思範圍以內，各自分擔
    犯罪行為之一部，相互利用他人之行為，以達其犯罪之目的
    者，即為共同正犯，應對於全部所發生之結果，共同負責（
    最高法院九十年度臺上字第一六八二號刑事判決參照），又
    共同正犯之意思聯絡，不限於事前有所協議，其於行為當時
    ，基於相互之認識，以共同犯罪之意思參與者，亦無礙於共
    同正犯之成立（最高法院七十三年度臺上字第一八八六號判
    例參照）。經查：本件被告丑○○、戊○○、乙○○、癸○○、庚○○、寅○○、己○○等人於原審及本院審理時均
    坦承確有在案發現場，經原審及本院當庭勘驗扣案之現場監
    視光碟，發現持有刀械的有被告乙○○、癸○○、己○○及
    穿藍色衣服白長褲之不詳姓名、年籍及住居所綽號「阿倫」
    之成年男子等人，寅○○、戊○○等均有跑向砍人的方向，
    卷附之定格現場翻拍照片，亦明顯可見被告乙○○、戊○○
    、癸○○、庚○○、寅○○、己○○等人，再參酌證人即被
    告丑○○於原審法院審理時結證稱：「（檢察官問：出門時
    就有帶刀？）他們二人（指己○○、庚○○，惟本院履勘監
    視光碟並未發現庚○○持刀進入釣蝦場如上述）拿的刀是在
    我家拿的，其他人的刀是到釣蝦場外才看到」等語；另證人
    即被告戊○○於原審法院審理時結稱：伊到達時寅○○、庚○○、己○○、乙○○等人均已到達，癸○○當時還沒看到
    等語（見原審法院九十六年三月六日審判筆錄），綜上足認
    被告丑○○、戊○○二人於到達釣蝦場外會合，尚未衝入釣
    蝦場前，即知悉在場之被告乙○○、己○○等人手中分別持
    有鋼板刀及不詳刀械。又依原審及本院勘驗扣案之現場監
    視光碟內容及依卷附之定格現場翻拍照片，亦明顯可見被告
    丑○○、戊○○、乙○○、癸○○、庚○○、寅○○、己○○等人之會合過程，且於戊○○進入被打後即一同衝向子○○等人，隨後被告等人即在釣蝦場內分散追砍被害人丁○○
    等人，而被害人辛○○等則分持塑膠椅抵擋及四處逃散之情
    形。衡以被告丑○○、戊○○、乙○○、癸○○、庚○○、
    寅○○、己○○及綽號「阿倫」之成年男子等人均明知同行
    之同夥或其本身即持有刀械，且在被告戊○○遭毆打後即衝
    入追砍，並由被告乙○○、癸○○、己○○等人先後持刀傷
    人，揆諸上開說明，足認被告丑○○、戊○○、乙○○、癸○○、庚○○、寅○○、己○○及綽號「阿倫」之成年男子
    等人間，確具有普通傷害之概括犯意聯絡及行為分擔，為共
    同正犯。
三、按正當防衛必須對於現在不法之侵害始得為之，侵害業已過
    去，即無正當防衛可言。至彼此互毆，又必以一方初無傷人
    之行為，因排除對方不法之侵害而加以還擊，始得以正當防
    衛論。故侵害已過去後之報復行為，與無從分別何方為不法
    侵害之互毆行為，均不得主張防衛權（最高法院八十三年度
    臺上字第四二九九號判決參照）。依原審及本院勘驗扣案之
    現場監視光碟內容及依卷附之定格現場翻拍照片，明顯可見
    被告丑○○、戊○○、乙○○、癸○○、庚○○、寅○○、
    己○○等人之會合過程及嗣後一同衝向子○○等人，由持刀
    者追砍被害人子○○等人及被害人辛○○等分持塑膠椅抵擋
    並四處逃散之情形。酌以證人即現場目擊者黃美菁於原審法
    院審理時當庭結證：「（檢察官問：詳述當時發生糾紛情形
    ？）他們（指丁○○等人）在那邊吃東西的時候沒事，後來
    有人衝進來，衝進來時有六、七個人進來，有帶一些刀械，
    數量有多少我不清楚，是何刀械我也認不出來，只看到有刀
    ，但是不知道是什麼刀，最長的刀子是大約有五十公分」等
    語（見原審法院審判筆錄）。足見當時被害人子○○、辛○○、壬○○、丁○○等人並無任何對被告戊○○、丑○○等
    人為不法侵害之動作，至先前子○○出手毆打被告戊○○之
    行為，屬已過去之侵害。從而被告丑○○、戊○○、乙○○
    、癸○○、庚○○、寅○○、己○○及綽號「阿倫」之成年
    男子等人所為均屬侵害已過去後之報復行為，被告等人自不
    得主張正當防衛。至被害人辛○○於被告等人持刀追砍後雖
    有持棍類物品揮向被告庚○○，並與被告庚○○扭打，然被
    告癸○○持刀砍其背部亦不符正當防衛。
四、按刑法第二百七十八條第一項罪名之成立，既須行為人有使
    人受重傷之故意，尤須被害人已受重傷之結果，如僅行為人
    有使人受重傷之故意，而被害人之傷害未至同法第十條第四
    項各款之程度者，則其犯罪仍係未遂。倘行為人並無使人受
    重傷之故意，則應分別是否已致被害人於重傷，依同法第二
    百七十七條第一項或第二項後半段處斷（最高法院二十四年
    上字第一九四四號判例意旨參見）。又按使人受重傷未遂與
    普通傷害之區別，應以行為人於加害時有無使人受重傷之故
    意為斷，至於被害人受傷之部位及加害人所用之兇器，有時
    雖可作為認定有無重傷故意之心證，究不能據為絕對之標準
    （最高法院七十七年度臺上字第四二四六號判決意旨參照）
    。本件有關被害人辛○○、壬○○、丁○○三人所受之傷害
    均未達重傷害之程度，此分別有財團法人彰化基督教醫院
    九十五年七月二十四日九十五彰基病歷字第０九五０七００
    四二號函一紙（係指辛○○部分）。伍倫綜合醫院九十五
    年七月二十四日員倫字第九五０四００號函一紙（係指壬○○部分）。仁和醫院九十五年十一月二十二日仁字第四三
    三號函一紙（係指丁○○部分）等附卷可稽。另被害人子○○部分依財團法人彰化基督教醫院九十五年七月二十九日九
    十五彰基病歷字第０九五０七００五四號函之內容所示為：
    「鄭君於九十四年十二月二日至本院接受肌腱手術，九十四
    年十二月六日出院；接受肌腱轉移的病患需要接復健治療，
    但鄭君於九十五年十二月二十七日至本院門診後就沒有扣診
    追蹤，故目前手部功能狀況無從得知，無法評估」等語。經
    本院函詢，雖彰化基督教醫院函覆子○○之左手掌之手指彎
    曲力量減弱，第一、五手指無法伸展，整個左手掌伸展力量
    亦減損，併有肌弱萎縮之情形，左手功能雖不致完全喪失，
    但應已達嚴重減損之程度，然依修正前刑法第十條第四項之
    規定亦未達重傷害之程度，公訴人於起訴書亦認告訴人等均
    未達重傷害。另依原審及本院勘驗扣案之現場監視光碟內容
    及依卷附之定格現場翻拍照片，可知被告乙○○、癸○○、
    己○○等人雖有分持鋼板刀、西瓜刀等刀械追砍告訴人子○○、辛○○、壬○○及丁○○等人，然被告乙○○、癸○○
    、己○○等人與被害人間並無深仇大恨，於追砍過程中均僅
    在砍傷一、二刀後即自行停止繼續砍擊，而非係趁勢不斷砍
    擊重要部位，被害人壬○○於本院審理中且稱：最後不是在
    談判，是他們看我們受傷嚴重才沒有再繼續打，衡以當時被
    告之人數及被告等人持有刀械之數量，如欲再行砍擊告訴人
    壬○○等人，造成告訴人等人更大之傷害甚至死亡並非難事
    ，堪認被告丑○○、戊○○、乙○○、癸○○、庚○○、寅
    ○○、己○○及綽號「阿倫」之成年男子等人旨在為被告丑
    ○○討公道及教訓子○○等人，基於普通傷害之犯意持刀砍
    傷被害人子○○、辛○○、壬○○、丁○○等人。
五、綜上所述，本件事證明確，被告丑○○、戊○○、乙○○、
    癸○○、庚○○、寅○○、己○○等人上開所辯顯均係脫卸
    之詞，不足採信，其等普通傷害之犯行均堪認定。
六、按我國刑法於九十四年二月二日修正公布，九十五年七月一
    日施行（下稱新法；修正前刑法下稱舊法）後，依最高法院
    九十五年度第八次刑事庭會議決議之決議內容，有關新舊法
    之適用原則摘要如下：
  (一)新法第二條第一項之規定，係規範行為後法律變更所生新舊
    法律比較適用之準據法，於新法施行後，應適用新法第二條
    第一項之規定，為「從舊從輕」之比較。
  (二)基於罪刑法定原則及法律不溯及既往原則，行為之處罰，以
    行為時之法律有明文規定者為限，必行為時與行為後之法律
    均有處罰之規定，始有新法第二條第一項之適用。
  (三)比較時應就罪刑有關之共犯、未遂犯、想像競合犯、牽連犯
    、連續犯、結合犯，以及累犯加重、自首減輕暨其他法定加
    減原因（如身分加減）與加減例等一切情形，綜其全部罪刑
    之結果而為比較。
  (四)從刑附屬於主刑，除法律有特別規定者外，依主刑所適用之
    法律。
  (五)新法第三十三條第五款規定罰金刑為新臺幣一千元以上，以
    百元計算之，與修正前之規定相較，修正前之規定有利於被
    告，依刑法第二條第一項規定，應適用修正前之規定。
  (六)新修正之刑法第五十六條廢除連續犯之規定，然比較修正前
    後之規定，修正前之規定有利於被告，依依刑法第二條第一
    項規定，應適用修正前之規定。
  (七)刑法第十條第四項第四款修正為毀敗或嚴重減損一肢以上之
    機能，與修正前之規定相較，以修正前之規定有利於被告，
    依刑法第二條第一項規定，應適用修正前之規定。
  (八)修正後之刑法第四十一條第一項前段規定，犯最重本刑為五
    年以．．．，易科罰金，比較修正前後之規定，修正前之規
    定有利於被告，依刑法第二條第一項規定，應適用修正前之
    規定。
  (九)無論依修正前後之刑法第二十八條規定，被告等均為共同正
    犯，尚無比較問題。
七、核被告丑○○、戊○○、乙○○、癸○○、庚○○、寅○○
    、己○○等人所為，均係犯刑法第二百七十七條第一項之普
    通傷害既遂罪，公訴人認係犯刑法第二百七十八條第三項之
    重傷害未遂罪，尚有未洽，起訴法條應予變更。被告丑○○
    、戊○○、乙○○、癸○○、庚○○、寅○○、己○○及綽
    號「阿倫」之成年男子等人間有犯意聯絡及行為分擔，為共
    同正犯，又被告等先後所為普通傷害之犯行，時間緊接，犯
    構成要件相同之罪，顯均係基於概括犯意反覆為之，咸為連
    續犯，均依修正前刑法第五十六條之規定，各論以一罪，並
    均加重其刑。原審予以論罪科刑固非無見，惟查原審誤認被
    告庚○○持刀砍傷被害人辛○○右大姆指及砍傷被害人丁○○，被告寅○○持刀砍傷被害人壬○○，尚有未洽。被告癸○○以原審量刑過重為由上訴，被告戊○○、庚○○、寅○○等上訴否認犯罪及檢察官以原審量刑過輕、未判處重傷害
    未遂或殺人未遂不當為由上訴，雖均無理由，然原審判決既
    有如上未當之處，應由本院將其撤銷改判。爰審酌被告丑○○、戊○○、乙○○、癸○○、庚○○、寅○○、己○○等
    人之素行及犯罪之動機、目的，不思以和善之方式解決糾紛
    ，反而聚眾持刀傷人，參與犯行之輕重，所為對社會治安所
    生之危害及被害人子○○、辛○○、丁○○、壬○○四人受
    傷害之程度暨犯罪後未能願供出共犯即綽號「阿倫」之成年
    男子之真實姓名、年籍及住居所等，以供偵審機關追訴審判
    ，迄未與被害人子○○、辛○○、丁○○、壬○○等人達成
    和解賠償損害等一切情狀，分別量處如主文第二至第四項所
    示之刑，並依九十六年罪犯減刑條例規定減刑及就被告庚○○、寅○○、戊○○部分並依修正前刑法第四十一條第一項
    之規定諭知易科罰金之折算標準。
八、扣案棍棒二支被告丑○○、戊○○、乙○○、癸○○、庚○○、寅○○、己○○等人均否認屬渠等所有，復查無其他積
    極證據足以證明係屬被告七人所有供犯罪所用，又非屬違禁
    物，爰不予宣告沒收；至未扣案之鋼板刀一支（被告乙○○
    所持）、不詳刀械二支（被告己○○及不詳姓名之阿倫分別
    所持）及西瓜刀一支（由被告癸○○所持 ），亦非違禁物，
    被告己○○、乙○○、癸○○等均供稱業已將刀子丟棄，顯
    已滅失，為免日後執行之困難，爰均不予宣告沒收
九、據上論斷，應依刑事訴訟法第三百六十九條第一項前段、第
    三百六十四條、第二百九十九條第一項前段、第三百條、刑
    法第二條第一項、刑法第二十八條、第五十六條 (修正前)
    、第二百七十七條第一項、第四十一條第一項前段(修正前)
    罰金罰鍰提高標準條例第二條、刑法施刑法第一之一條第一
    、二項、九十六年罪犯減刑條例第二條第一項第三款、第七
    條、第九條，判決如主文。
    本案經檢察官丙○○到庭執行職務。
中  華  民  國    九十七  年    一  月    三十一       日
            刑事第九庭  審判長法  官  陳  筱  珮
                              法  官  余  仕  明
                              法  官  康  應  龍
檢察官得上訴。
上列正本證明與原本無異。
如不服本判決應於收受送達後十日內向本院提出上訴書狀，其未
敘述上訴之理由者並得於提起上訴後十日內向本院補提理由書（
均須按他造當事人之人數附繕本）。
                              書記官  姚  錫  鈞
中  華  民  國    九十七  年    一  月    三十一       日


司法院資訊處製作；財團法人民間司法改革基金會備份。
